【裁判字號】    89,易,2262
【裁判日期】    890907
【裁判案由】    傷害
【裁判全文】
臺灣板橋地方法院刑事判決                        八十九年度易字第二二六二號
    公  訴  人  臺灣板橋地方法院檢察署檢察官
    被      告  丙○○
                乙○○
                丁○○
右列被告因傷害案件，經檢察官提起公訴 (八十八年度偵字第二五三六七號)，本院
判決如左：
    主  文
丙○○、乙○○、丁○○共同傷害人之身體，各處有期徒刑參月，如易科罰金，均以
參佰元折算壹日。
    事  實
一、丙○○、乙○○、丁○○於民國八十八年十月七日凌晨五時十五分許，在台北縣
    三重市○○○街四十八巷口，因駕車行駛等細故與甲○○、戊○○發生口角，竟
    基於普通傷害人身體之共同犯意聯絡，三人各隨手拾取地上他人棄置之磚塊，出
    手毆打甲○○、戊○○二人，致甲○○受有左後枕裂傷（三乘四公分）兩處、左
    中背挫傷之傷害，戊○○受有左膝外挫傷之傷害，毆打完畢即將磚塊丟棄。
二、案經甲○○、戊○○訴由台北縣警察局三重分局報請台灣板橋地方法院檢察署檢
    察官偵查起訴。
    理  由
一、本件訊之被告丙○○、乙○○、丁○○固坦承於右揭時、地毆打甲○○，惟矢口
    否認毆打戊○○犯行，辯稱：只有以徒手毆打甲○○，並沒有以磚塊打他，而且
    當時戊○○跑掉了，並沒有毆打戊○○云云。經查，上開犯罪事實，業據被告丙○○、乙○○、丁○○於偵查中坦承不諱，核與告訴人甲○○、戊○○於警訊中
    及本院審理時指訴之情節相符，告訴人甲○○、戊○○受有事實欄所載之傷害，
    復有宏仁醫院診斷證明書二紙附卷可稽，被告所辯顯係卸責之詞，並不可採。本
    件事證明確，被告丙○○、乙○○、丁○○三人犯行均堪認定。
二、核被告丙○○、乙○○、丁○○三人之所為，均係犯刑法第二百七十七條第一項
    之普通傷害罪。被告丙○○、乙○○、丁○○三人間，就上開傷害犯行間，有犯
    意之聯絡與行為之分擔，均為共同正犯。被告丙○○、乙○○、丁○○三人同時
    、同地以一傷害犯行，同時傷害甲○○、戊○○二人，均係以一行為同時觸犯二
    傷害罪名，均為想像競合犯，均應以一罪論。爰審酌被告丙○○、乙○○、丁○○三人之品行、犯罪之動機僅係駕車之細故，即以磚塊傷人惡性非輕、被害人所
    受之傷勢，所生危害非輕及犯罪後迄未與被害人達成和解，賠償被害人所受之損
    失等一切情狀，分別量處如主文所示之刑，並均諭知易科罰金之折算標準，以資
    懲戒。被告三人用以傷害告訴人之磚塊，為他人所棄置，而由被告先占取得所有
    ，為被告犯本件傷害所用之物，然已於傷害完畢後丟棄，並未扣案，爰不另為宣
    告沒收。
據上論斷，應依刑事訴訟法第二百九十九條第一項前段，刑法第二十八條、第二百七
十七條第一項、第五十五條、第四十一條，罰金罰鍰提高標準條例第一條前段、第二
條，判決如主文。
本案經檢察官賴惠慈到庭執行職務
中      華      民      國    八十九    年      九      月      七      日
                                      臺灣板橋地方法院刑事第一庭
                                          法  官    胡  堅  勤
右正本證明與原本無異。
如不服本判決，應於判決送達後十日內，向本院提出上訴狀。
                                          書記官    劉  文  美
中      華      民      國    八十九    年      九      月      七    日
附錄本案所犯法條全文
刑法第二百七十七條
傷害人之身體或健康者，處三年以下有期徒刑、拘役或一千元以下罰金。
犯前項之罪因而致人於死者，處無期徒刑或七年以上有期徒刑；致重傷者
，處三年以上十年以下有期徒刑。


司法院資訊處製作；財團法人民間司法改革基金會備份。
